【裁判字號】    97,訴,3200
【裁判日期】    970829
【裁判案由】    搶奪
【裁判全文】
臺灣板橋地方法院刑事判決              97年度訴字第3200號
公  訴  人  臺灣板橋地方法院檢察署檢察官
被      告  甲○○
                    （現在臺灣臺北看守所羈押中）
上列被告因搶奪案件，經檢察官提起公訴（97年度偵字第17733
號），本院訊問被告為有罪陳述後，改依簡式審判程序審理，並
判決如下：
    主  文
甲○○意圖為自己不法之所有，而搶奪他人之動產，累犯，處有
期徒刑拾月。
    事  實
一、甲○○前有違反毒品危害防制條例之前科，於民國97年6 月
    9 日上午10時許，途經由乙○○、蔡如意所經營、位在臺北
    縣新莊市○○路381 號之「金玉美」銀樓，認有機可乘，即
    藉詞購買結婚金飾，乙○○遂將櫃內擺放之金項鍊5 條取出
    供甲○○選購。詎甲○○竟基於為自己不法所有之意圖，趁
    乙○○轉身將其中1 條金項鍊秤重時，搶奪櫃臺上所擺放之
    其餘4 條金項鍊（共計重量約3 台兩）得手後，旋即騎乘車
    號LK2-297 號重型機車逃逸。嗣經乙○○報警調閱監視錄影
    畫面，始循線在台北縣土城市○○路98巷3 弄26號查獲甲○
    ○。
二、案經臺北縣政府警察局新莊分局報告臺灣板橋地方法院檢察
    署檢察官偵查起訴。
    理  由
一、訊據被告甲○○於警詢、偵查及本院審理中，對於上開犯行
    已坦承不諱，且經證人乙○○於警詢、偵查中指述甚明（見
    偵查卷第15至17頁、第79頁）。此外，並有贓物認領保管單
    1 紙、監視錄影翻拍照片6 幀在卷可佐（見偵查卷第33至36
    頁）。足見被告所為自白與事實相符，本件事證已臻明確，
    被告犯行堪以認定。
二、核被告甲○○所為，係犯刑法第325 條第1 項之搶奪罪。又
    被告於88年間因違反毒品危害防制條例案件，經本院以88年
    度少訴字第51號判處有期徒刑3 年10月，於88年9 月17日確
    定，自88年11月5 日起算刑期，於90年7 月24日假釋付保護
    管束，至92年7 月24日縮刑期滿視為執行完畢乙節，有臺灣
    高等法院前案紀錄表1 件附卷可稽。被告於上開有期徒刑執
    行完畢後，5 年內再犯本件有期徒刑以上之本罪，為累犯，
    應依刑法第47條第1 項之規定加重其刑。公訴意旨認不構成
    累犯，尚有誤會。本院審酌被告年輕力壯、身強體健，不思
    憑己力賺取財物，竟因缺錢花用，進入銀樓內搶奪金飾等犯
    罪動機、目的、手段，並考量被告所搶得之金飾價值不斐，
    致被害人乙○○蒙受非輕之損失，且僅其中1 條金項鍊經被
    害人領回等所受損失程度，並考量被告坦承犯行之犯罪後態
    度等一切情狀，量處如主文所示之刑。至扣案之現金6900元
    ，雖為被告變賣搶奪而來之金項鍊所得財物，然按最高法院
    93年度台上字第4270號判決見解所示：「刑法第三十八條第
    一項第三款規定因犯罪所得之物得沒收者，依同條第三項前
    段規定，以屬於犯人者為限，始得為之，如第三人對於該物
    在法律上得主張權利者，即不在得沒收之列。又所謂犯罪所
    得之物，乃指因犯罪所直接取得之原物而言。若非因犯罪直
    接所得之物，如變賣盜贓或詐欺、侵占之物所得之價金，即
    不得依此規定諭知沒收」。是扣案之現金6900元，既屬被告
    變賣贓物所得之價金，自不得宣告沒收，併此敘明。
三、末按「除被告所犯為死刑、無期徒刑、最輕本刑為三年以上
    有期徒刑之罪或高等法院管轄第一審案件者外，於前條第一
    項程序進行中，被告先就被訴事實為有罪之陳述時，審判長
    得告知被告簡式審判程序之旨，並聽取當事人、代理人、辯
    護人及輔佐人之意見後，裁定進行簡式審判程序」，刑事訴
    訟法第273 條之1 第1 項定有明文。查本件被告涉犯之刑法
    第325 條第1 項之搶奪罪，法定本刑並非最輕本刑為3 年以
    上有期徒刑之罪，且被告於本院準備程序期日中已就被訴事
    實為有罪之陳述，經告知被告簡式審判程序之旨後，被告及
    公訴人對於本件改依簡式審判程序審理亦均表示無意見，是
    本院即依前揭刑事訴訟法規定，裁定本件進行簡式審判程序
    ，附此敘明。另依「法院辦理刑事訴訟案件應行注意事項」
    第144 點之規定，有罪判決書應記載之「犯罪事實」，係指
    符合犯罪構成要件之具體社會事實，如被告犯罪之時間、地
    點、手段以及其他該當於犯罪構成要件而足資認定既判力範
    圍之具體社會事實。至於構成要件以外之其他適用法律事實
    ，例如刑法總則之加重或減輕事由，可無須在「犯罪事實」
    欄中記載。爰依上開規定記載本件犯罪事實欄，併此敘明。
據上論斷，應依刑事訴訟法第273 條之1 第1 項、第299 條第1
項前段，刑法第325 條第1 項、第47條第1項，判決如主文。
本案經檢察官馬凱蕙到庭執行職務。
中    華    民    國    97    年    8     月    29    日
                  刑事第二十庭  法  官  汪怡君
上列正本證明與原本無異。
如不服本判決，應於送達後十日內敘明上訴理由，向本院提出上
訴狀
                                書記官  田世杰
中    華    民    國    97    年    8     月    29    日
附錄本案論罪科刑法條全文：
中華民國刑法第325條
意圖為自己或第三人不法之所有，而搶奪他人之動產者，處六月
以上五年以下有期徒刑。
因而致人於死者，處無期徒刑或七年以上有期徒刑，致重傷者，
處三年以上十年以下有期徒刑。
第一項之未遂犯罰之。


司法院資訊處製作；財團法人民間司法改革基金會備份。
